# 请问：陈斑竹广告费可以摊销吗？

提问人：xphp 时间：2011-03-14 10:26:58
请问：陈斑竹 广告费可以摊销吗？

回答人：chenyiwei
回复 藤椅 xphp 的帖子从你说的情况看，这实际上不是一般意义上的广告费，而是在合同约定的期限内使用代言者的形象从事商业宣传的权利。代言者在这段时间内也可能要根据合同的约定提供出场等服务，因此这种预付费也可能对应于未来将接受的劳务，具体要看代言合同的条款分析确定。 但是，虽然这类支出作为长期待摊费用可能是合适的（具体取决于代言合同条款约定的尚未享受的权利和后续服务），对这类资产也需要在期末谨慎进行减值测试，一旦发现此类代言广告的投放效果未达到预期，或者代言人由于种种原因不再适合继续从事代言的，应当计提减值准备。